【裁判字號】    97,易緝,220
【裁判日期】    980123
【裁判案由】    竊盜
【裁判全文】
臺灣臺北地方法院刑事判決             97年度易緝字第220號
公  訴  人  臺灣臺北地方法院檢察署檢察官
被      告  甲○○ ○○○○○.
上列被告因竊盜案件，經檢察官提起公訴（88年度偵字第11264號）
，因被告於準備程序進行中就被訴事實為有罪之陳述，且所犯非
死刑、無期徒刑、最輕本刑為三年以上有期徒刑之罪或高等法院
管轄第一審案件，經告知簡式審判程序之旨，並聽取檢察官、被
告之意見後，經本院合議庭裁定由受命法官獨任進行簡式審判程
序，本院判決如下：
    主  文
甲○○ ○○○○○○IFUDIN攜帶兇器竊盜，未遂，處有期徒刑月，如易
科罰金，以銀元佰元即新臺幣玖佰元折算壹日，扣案之十字起
子貳支、鐵絲壹支及老虎鉗壹支，均沒收之，並於刑之執行完畢
或赦免後，驅逐出境。
    犯罪事實
一、甲○○ ○○○○○○IFUDIN係印尼籍，意圖為自己不法之所有，於民
    國88年5月12日下午7時許，持客觀上可為兇器使用之十字起
    子2支、鐵絲1支及老虎鉗1支，在臺北市○○區○○路二段
    道南橋下，欲竊取乙○○所有而停放在該橋下之車牌號碼
    EC-6953號自用小客車內之錄音帶，而著手探試車門是否上
    鎖並由車窗物色車內之財物，適為巡邏之臺北市政府警察局
    文山第一分局指南派出所員警當場查獲而未遂，並扣得上開
    工具。
二、案經臺北市政府警察局文山第一分局報告臺灣臺北地方法院
    檢察署檢察官偵查起訴，甲○○ ○○○○○○IFUDIN於本院準備程序
    中就被訴事實為有罪之陳述，經告知簡式審判程序之旨，並
    聽取當事人之意見後，經本院合議庭裁定由受命法官獨任進
    行簡式審判程序。
    理  由
一、訊據被告對於上揭犯罪事實坦承不諱，核與被害人乙○○之
    指述情節大致相符，並有扣案之十字起子2支、鐵絲1支及老
    虎鉗可資佐證，被告自白與事實相符，應可採信，本件事證
    明確，被告犯行堪以認定，應予依法論科。
二、刑法第321條第1項第3款之「兇器」，其種類並無限制，凡
    客觀上足對人之生命、身體、安全構成威脅，具有危險性之
    物品均屬之，最高法院著有79年台上字第5253號判例可資參
    照，前開扣案之犯罪工具自屬刑法上之兇器。又關於加重竊
    盜罪行為著手之認定時點，原則上除不能僅因加重條件之成
    就即認為為加重竊盜罪之著手（特別是在刑法第321條第1款
    前段夜間侵入住宅竊盜）外，應從行為人客觀上之行為加以
    判斷，若行為人以行竊之意思接近財物，並進而物色財物，
    即足認定為加重竊盜罪行為之著手（最高法院82年度第2次
    刑事庭會議(二)所附研究報告）。是本件被告攜帶兇器竊盜汽
    車內部財物，以其鎖定欲行竊之特定汽車而接近探試車門是
    否上鎖，並進而物色財物之際，客觀上已確實開始搜尋財物
    ，而足認定其竊盜行為之著手。本件被告雖已著手竊盜犯行
    之實施，惟仍於物色財物之際，即為警查獲，屬未遂階段，
    核被告所為，係犯刑法第321條第2項、第1項第3款之攜帶兇
    器竊盜未遂罪，又本案被告之未遂行為，修正前刑法原於第
    25條、第26條前段分別規定「已著手於犯罪行為之實行而不
    遂者，為未遂犯。未遂犯之處罰，以有特別規定者，為限」
    、「未遂犯之處罰，得按既遂犯之刑減輕之」；刑法修正後
    ，將之合併規定於同法第25條此一條文中：「已著手於犯罪
    行為之實行而不遂者，為未遂犯（第一項）。未遂犯之處罰
    ，以有特別規定者為限，並得按既遂犯之刑減輕之（第二項
    ）」、惟按「行為後刑法條文經修正，惟無有利、不利情形
    （如刑法第15條、第30條之文字修正，第55條但書、第59條
    實務見解之明文化、第26條未遂犯減輕其刑之規定列為第25
    條），非法律有變更，應依一般法律適用原則，適用裁判時
    法。」最高法院95年11月7日第21次刑事庭會議決議在案，
    是以本案並無法律變更之問題，爰依修正後刑法第25條第2
    項之規定，按既遂犯之刑減輕之。爰審酌被告攜帶兇器竊盜
    ，危害社會治安，惟尚未竊得財物，犯罪所生損害較小，並
    念及其犯後坦承犯行，態度尚可等一切情狀，量處如主文所
    示之刑，關於易科罰金部分，被告於行為時之刑法第41條第
    1項規定：「犯最重本刑為3年以下有期徒刑以下之刑之罪，
    而受6月以下有期徒刑或拘役之宣告，因身體、教育、職業
    或家庭之關係，執行顯有困難者，得以1元以上3元以下折算
    1日，易科罰金。」於90年1月10日修正為：「犯最重本刑為
    5年以下有期徒刑以下之刑之罪，而受6個月以下有期徒刑或
    拘役之宣告，因身體、教育、職業、家庭之關係或其他正當
    事由，執行顯有困難者，得以1元以上3元以下折算1日，易
    科罰金」，比較90 年1月10日修正前後規定之結果，以90年
    1月10日修正後之刑法第41條第1項規定對被告較有利。又被
    告行為時之易科罰金折算標準，修正前罰金罰鍰提高標準條
    例第2條前段（現已刪除）規定，就其原定數額提高為100倍
    折算1日，則本件被告行為時之易科罰金折算標準，如以銀
    元300元折算1日，經折算為新臺幣後，即應以新臺幣900元
    折算為1日。惟95年7月1日修正公布施行之刑法第41條第1項
    前段則規定：「犯最重本刑為5年以下有期徒刑以下之刑之
    罪，而受6個月以下有期徒刑或拘役之宣告者，得以新臺幣
    1000元、2000元或30 00元折算1日，易科罰金」，比較修正
    前後之易科罰金折算標準，以95年7月1日修正公布施行前之
    規定，較有利於被告等，則應依刑法第2條第1項前段，適用
    90年1月10日修正公布之刑法第41條第1項前段規定，定被告
    之易科罰金折算標準。扣案之十字起子2支、鐵絲1支及老虎
    鉗1支，為被告所有，供本件犯罪所用之物，應依法沒收。
三、又被告係印尼籍人，乃外國人，其在我國犯罪而受本件有期
    徒刑以上刑之宣告，本院認其於刑之執行完畢後，有驅逐出
    境之必要，爰依刑法第95條之規定，於刑之執行完畢或赦免
    後，驅逐出境。
四、另查，被告本件犯罪時間雖係在96年4月24日以前，惟其於
    本院（88年度易字第1914號）審理期間，因於88年5月17日
    返回印尼而經合法傳喚無著，經本院於88年8月10日發佈通
    緝，於97年12月26日經緝獲到案接受審判，而非於96年12月
    31日前自動歸案接受審判，此有本院通緝書、撤銷通緝書各
    1件在卷可稽，是依中華民國九十六年罪犯減刑條例第5條規
    定，不得予以減刑，附此敘明。
據上論斷，應依刑事訴訟法第273條之1第1項、第299條第1項前
段，刑法第2條第1項、第321條第2項、第1項第3款、第25條第2
項、第38條第1項第2款、第95條，修正前刑法第41條第1項前段
，修正前罰金罰鍰提高標準條例第2條，現行法規所定貨幣單位
折算新臺幣條例第2條，判決如主文。
本案經檢察官江貞諭到庭執行職務
中    華    民    國    98    年    1     月    23    日
                  刑事第八庭    法  官  楊蕙芬
以上正本證明與原本無異。
如不服本判決應於收受送達後10日內向本院提出上訴書狀，並應
敘述具體理由；其未敘述上訴理由者，應於上訴期間屆滿後20日
內向本院補提理由書（均須按他造當事人之人數附繕）「切勿逕
送上級法院」。
                                書記官  馬正道
中    華    民    國    98    年    1    月    23    日
附錄法條：
中華民國刑法第321條
（加重竊盜罪）
犯竊盜罪而有左列情形之一者，處六月以上、五年以下有期徒刑
：
一、於夜間侵入住宅或有人居住之建築物、船艦或隱匿其內而犯
之者。
二、毀越門扇、牆垣或其他安全設備而犯之者。
三、攜帶兇器而犯之者。
四、結夥三人以上而犯之者。
五、乘火災、水災或其他災害之際而犯之者。
六、在車站或埠頭而犯之者。
前項之未遂犯罰之。


司法院資訊處製作；財團法人民間司法改革基金會備份。
